【裁判字號】    99,審國簡抗,1
【裁判日期】    980106
【裁判案由】    國家賠償
【裁判全文】
臺灣臺北地方法院民事裁定           99年度審國簡抗字第1號
    抗  告  人  甲○○
    相  對  人  國防部海軍司令部
    法定代理人  乙○○
上列當事人間國家賠償事件，抗告人對於中華民國98年12月1日
本院臺北簡易庭98年度北國簡字第3號裁定，提起抗告，本院裁
定如下：
    主  文
抗告駁回。
抗告程序費用新台幣壹仟元由抗告人負擔。
    理  由
一、抗告意旨略以：國防部海軍司令部法定代理人既已變更，則
    其訴訟代理人代理權亦應消滅，爰依法提起抗告等語。
二、按「當事人喪失訴訟能力或法定代理人死亡或其代理權消滅
    者，訴訟程序在有法定代理人或取得訴訟能力之本人，承受
    其訴訟以前當然停止」、「第168條、第169條第1項及第170
    條至前條之規定，於有訴訟代理人時不適用之」，民事訴訟
    法第170條及第173條分別定有明文。又「第168條至第172條
    及前條所定之承受訴訟人，於得為承受時，應即為承受之聲
    明」，民事訴訟法第175條第1項亦有明文規定。再者，訴訟
    程序於判決送達後、提起上訴前，發生當然停止之原因，依
    民事訴訟法第177條第3項規定，當事人承受訴訟之聲明，應
    由為裁判之原法院裁定之。茲訴訟程序於裁判送達前，甚至
    言詞辯論終結前，發生當然停止之原因，承受訴訟之聲明，
    尤應由為裁判之原法院裁定之，是為當然之解釋，最高法院
    76 年度第10次民事庭會議決議可供參照。
三、經查，本件抗告人於起訴時，相對人之法定代理人為王立申
    ，嗣於民國98 年5月19日法定代理人變更為乙○○乙節，此
    有國防部98 年5月19日國人管理字第0980006465號令在卷可
    參（見一審卷第58頁）。惟訴訟代理權，不因法定代理有變
    更而消滅（民事訴訟法第73條參照），則本件相對人原法定
    代理人王立申雖因調職而喪失代理權，但因相對人有委任訴
    訟代理人，則在新法定代理人尚未承受訴訟以前，此時訴訟
    程序不因之而當然停止，原訴訟代理人自仍得本於訴訟代理
    權繼續代理訴訟，故原裁定以相對人在一審言詞辯論終結前
    發生法定代理人變更之停止訴訟事由，而依民事訴訟法第17
    7條第3項規定裁定命相對人新法定代理人乙○○承受訴訟，
    並無違誤。是抗告人認相對人之法定代理人變更，則原訴訟
    代理人亦應消滅云云，容有誤會。抗告意旨指摘原裁定不當
    ，聲明廢棄，非有理由，應予駁回
四、據上論結，本件抗告為無理由。依民事訴訟法第436條之1第
    3項、第495條之1第1項、第449條第1項、第95條、第78條，
    裁定如主文。
中    華    民    國    98    年    1     月    6     日
                        民事第六庭審判長法官  朱漢寶
                                        法官  劉又菁
                                        法官  傅中樂
以上正本係照原本作成。
本件不得再抗告。
中    華    民    國    98    年    1     月    6     日
                                      書記官  王文心

司法院資訊處製作；財團法人民間司法改革基金會備份。
